最高法院刑事判決　　　　　　　　　　　　　　　八十六年度台上字第六四四六號
　　上　訴　人　甲○○
右上訴人因違反麻醉藥品管理條例等罪案件，不服台灣高等法院中華民國八十六年七
月三十日第二審判決（八十六年度上訴字第二一七三號，起訴案號：台灣台北地方法
院檢察署八十六年度偵字第二四三九號），提起上訴，本院判決如左：
    主  文
上訴駁回。
    理  由
一非法販賣化學合成麻醉藥品部分：
按刑事訴訟法第三百七十七條規定，上訴於第三審法院，非以判決違背法令為理由，
不得為之。是提起第三審上訴，應以原判決違背法令為理由，係屬法定要件。如果上
訴理由狀並未依據卷內訴訟資料，具體指摘原判決不適用何種法則或如何適用不當，
即應認其上訴為違背法律上之程式，予以駁回。本件原判決認定上訴人甲○○有其事
實欄所載連續三次非法販賣安非他命予陳金城之犯行，乃維持第一審論處上訴人連續
非法販賣化學合成麻醉藥品罪刑之判決，駁回上訴人對此部分之第二審上訴，係以證
人陳金城在警訊及檢察官偵查中供述明確之證言，當場經警查扣上訴人持有供販賣安
非他命使用之電子磅秤一台、計算機一台、分裝袋三百十個，上訴人在警局初訊時，
亦供認上開扣押物係伊所有等，為其所憑之證據及認定之理由。對於上訴人否認有此
部分犯行所為之辯解，認與事實不符，陳金城在事實審審理中，翻異前供，改稱未向
上訴人購買，乃事後迴護之詞，亦不足採，上訴人之胞兄蔡啟南僅到庭證述上訴人自
民國八十五年七月起在基隆開火鍋店，亦不足以證明上訴人無販賣安非他命之犯行，
皆逐一於理由欄內詳加指駁及說明。上訴意旨略謂：原審僅傳訊上訴人一次，既未調
查事實，亦未讓上訴人與證人對質，有應調查之證據未予調查之違法；警訊筆錄荒謬
無比，憑空臆測，虛構情節，原審未加查明，即據以為證，顯有疏忽；上訴人在基隆
經營火鍋店，有正當工作，無冒險販賣安非他命之必要云云。惟查刑事訴訟法第一百
八十四條第二項僅規定因發見真實之必要，得命證人與被告對質。故對質與否，審理
事實之法院，本即有自由裁量之職權。原判決已說明陳金城在警訊及檢察官偵查中，
就上訴人販賣安非他命之時間、地點及價格等情供證明確，足堪採信之理由，即使未
讓證人與上訴人對質，亦不能任意指為違法。其餘上訴意旨，或僅泛指原審未調查事
實及未就警訊筆錄之虛構情節加以查明，或僅為否認犯罪之單純事實上之爭辯，對於
原判決採為所憑證據之警訊筆錄，如何屬於臆測、虛構，與原審就何種事實、證據未
依法調查，皆未依據卷證資料予以具體表明，殊非適法之第三審上訴理由。依上開說
明，應認此部分之上訴為違背法律上之程式，予以駁回。
二非法吸用化學合成麻醉藥品部分：
按刑事訴訟法第三百七十六條所列各罪之案件，經第二審判決者，不得上訴於第三審
法院，此觀該法條之規定甚明。上訴人被訴非法吸用安非他命部分，原判決維持第一
審論處上訴人連續非法吸用化學合成麻醉藥品（累犯）罪刑之判決，駁回上訴人對此
部分之第二審上訴。查該罪名係屬刑事訴訟法第三百七十六條第一款之案件。依上開
說明，此部分既經第二審判決，自不得上訴於第三審法院，上訴人竟一併提起上訴，
顯為法所不許，亦應予駁回。
據上論結，應依刑事訴訟法第三百九十五條前段，判決如主文。
中      華      民      國    八十六    年      十      月     三十     日
                              最高法院刑事第二庭
                                  審判長法官  施  文  仁
                                        法官  陳  炳  煌
                                        法官  張  淳  淙
                                        法官  洪  文  章
                                        法官  林  錦  芳
      右正本證明與原本無異
                                              書  記  官
中      華      民      國    八十六    年     十一     月      五      日
